【裁判字號】    89,上易,1117
【裁判日期】    890731
【裁判案由】    動產擔保交易法
【裁判全文】
臺灣高等法院高雄分院刑事判決          八十九年度上易字第一一一七號
    上  訴  人
    即  被  告  甲○○
右上訴人因違反動產擔保交易法案件，不服臺灣高雄地方法院八十八年度易字第四四
九四號中華民國八十九年六月十六日第一審判決（起訴案號：臺灣高雄地方法院檢察
署八十八年度偵字第八一五六號），提起上訴，本院判決如左：
      主      文
上訴駁回。
      事實及理由
一、本案經本院審理結果，認如附件第一審判決認事用法及量刑均無不當，應予維持
    ，並引用第一審判決書記載之事實、證據及理由。
二、被告上訴，仍執陳詞，以其車子原即停放於高雄市○○區○○街地下停車場，而
    否認犯罪，指摘原判決不當云云，非有理由，應予駁回。
三、據上論斷，應依刑事訴訟法第三百六十八條，第三百七十三條，判決如主文。
本案經檢察官朱文彬到庭執行職務。
中    華    民    國     八十九     年       七       月    二十五      日
                              臺灣高等法院高雄分院刑事第四庭
                                  審判長法官  莊  鎮
                                        法官  陳啟造
                                        法官  陳吉雄
右正本證明與原本無異。
不得上訴。
                                      書記官  沈有進
中    華    民    國     八十九     年       八       月      三        日
                                                                        Ｇ
臺灣高雄地方法院刑事判決                        八十八年度易字第四四九四號
    公  訴  人  臺灣高雄地方法院檢察署檢察官
    被      告  甲○○  男  三十一歲（民國○○○年○○月○○○日生）
                        住高雄市左營區○○○路三六四巷十二號
                        居高雄市○○○路六三二號
                        身分證統一編號：Ｅ一二二八四七四號
右列被告因違反動產擔保交易法案件，經檢察官提起公訴（八十八年度偵字第八一五
六號），本院判決如左：
    主  文
甲○○動產擔保交易之債務人，意圖不法之利益，將標的物遷移，致生損害於債權人
，處拘役貳拾日，如易科罰金以參佰元折算壹日。
    事  實
一、甲○○於民國八十六年十二月二十七日，以其所有Ｓ七—七一二三號自小客車設
    定擔保債權額新台幣（下同）七十六萬零七百五十二元之動產抵押予美商花旗銀
    行股份有限公司高雄分行（下稱花旗銀行高雄分行），向花旗銀行高雄分行貸款
    五十八萬元，為動產擔保交易之債務人。約定貸款自八十七年一月二十六日起至
    九十年十二月二十六日止，分四十八期清償，每月為一期，每期應給付一萬五千
    八百四十九元，車輛之存放地點為契約所載甲○○之住址即高雄市左營區○○○
    路三六四巷十二號，於借款未完全清償前，不得將抵押標的遷移、出賣、出質、
    移轉、抵押或為其他處分。詎料，甲○○僅付款十一期，自八十七年十二月起拒
    不繳款，並意圖為自己不法利益，將車號Ｓ七—七一二三號自小客車遷移至高雄
    市○○區○○街九號地下停車場，致花旗銀行高雄分行追索無著，受有損害。
二、案經花旗銀行高雄分行訴由臺灣高雄地方法院檢察署檢察官偵查起訴。
    理  由
一、訊據被告甲○○固坦承於八十六年十二月二十七日，以其所有Ｓ七—七一二三號
    自小客車設定動產抵押，向花旗銀行高雄分行貸款五十八萬元，於繳納十一期分
    期款後即未繼續繳款，且未將車輛停放於高雄市左營區○○○路三六四巷十二號
    之事實，核與告訴人代理人王集元、羅昌明指述情節相符，並有貸款暨車輛動產
    抵押契約書、高雄市監理處動產擔保交易登記證明書影本各一紙附卷可稽。惟矢
    口否認有何違反動產擔保交易法之犯行，辯稱：伊從向花旗銀行高雄分行借款後
    ，即將車輛停放於高雄市○○區○○街九號之地下停車場，伊並不知道車輛必須
    停放在高雄市左營區○○○路三六四巷十二號，自八十七年十二月底起，因伊到
    北部工作，又未接到告訴人花旗銀行高雄分公司的繳款通知才未繳款等語。
二、經查：
  (一)被告甲○○與告訴人簽訂之貸款暨車輛動產抵押契約第五條明白約定：「本動產
    抵押車輛約定存放處所為本契約所載甲方之住址，且非經乙方書面同意並辦理動
    產抵押變更登記者，甲方不得任意變更本動產抵押車輛之所在。」，而被告即本
    貸款暨動產抵押契約之甲方記載於契約上之住址即為高雄市左營區○○○路三六
    四號十二樓，有貸款暨車輛動產抵押契約影本一紙在卷可憑，該契約既係由被告
    親自簽訂，自難推稱其不知契約約定內容之理。是被告對於未清償借款前，應將
    車號Ｓ七—七一二三號自小客車停放於高雄市左營區○○○路三六四巷十二號一
    情應知之甚明。
  (二)又被告雖辯稱車號Ｓ七—七一二三號自小客車自始即停放於高雄市○○區○○街
    九號地下停車場，然證人李本傑卻稱：車號Ｓ七—七一二三號自小客車停放於高
    雄市○○區○○街九號地下停車場已一年多，之前是向伊租車位，之後因為伊自
    己有買新車，甲○○就向對面的租車位等語（見本院八十九年六月七日訊問筆錄
    ），以證人李本傑證述車號Ｓ七—七一二三號自小客車停放於高雄市○○區○○
    街九號地下停車場之時間觀之，被告應於八十七年底始將車號Ｓ七—七一二三號
    自小客車停放於該處。
  (三)又被告自八十七年十二月二十六日起未依約清償貸款，嗣於八十八年十二月三日
    通緝到案後，始與告訴人商談和解事宜，並繼續清償貸款，其間長達一年未繳款
    ，亦未曾與告訴人聯絡等情，為被告所不否認；倘被告僅係因遷移住所致未收受
    繳款通知，衡情應當自行與告訴人聯絡，告以新通訊地址，並要求告訴人補寄繳
    款通知書，豈有長達一年均不繳款，亦不與告訴人聯絡之理，再佐以被告將車號
    Ｓ七—七一二三號自小客車停放於高雄市○○區○○街九號地下停車場之時間，
    益見被告確有為避免告訴人求償而將車輛遷移之行為。被告所辯，均無足採。事
    證明確，被告犯行洵堪認定。
三、核被告甲○○所為係犯動產擔保交易法第三十八條之罪。爰審酌被告以動產抵押
    之方式向告訴人貸款後，僅清償十一期即未繼續繳款，並將抵押標的遷移他處，
    致告訴人追索無著受有損害，惟念其事後已與告訴人達成和解，有和解書一紙可
    參，且目前均有按期清償等一切情狀，量處如主文所示之刑，並諭知易科罰金之
    折算標準。
據上論斷，應依刑事訴訟法第二百九十九條第一項前段，動產擔保交易法第三十八條
，刑法第十一條前段、第四十一條，罰金罰鍰提高標準條例第一條前段、第二條，判
決如主文。
中      華      民      國    八十九    年      六      月     十六     日
                                  臺灣高雄地方法院刑事第七庭
                                      法  官    曾  淑  娟
右正本證明與原本無異。
如不服本判決，應於判決送達後十日內，向本院提出上訴狀。
                                      書記官    陳  恩  如
中      華      民      國    八十九    年      六      月     十六     日
動產擔保交易法第三十八條：
動產擔保交易之債務人，意圖不法之利益，將標的物遷移、出賣、出質、移轉、抵押
或為其他處分，致生損害債權人者，處三年以下有期徒刑、拘役或科或併科六千元以
下之罰金。


司法院資訊處製作；財團法人民間司法改革基金會備份。
